臺灣高等法院臺中分院刑事裁定　　　　　100年度抗字第900號
抗　告　人　臺灣臺中地方法院檢察署檢察官
受　刑　人　蔡秉修
上列抗告人因受刑人違反毒品危害防制條例等案件，不服臺灣臺
中地方法院中華民國100 年8 月23日裁定（100 年度聲字第3092
號），提起抗告，本院裁定如下：
    主  文
抗告駁回。
    理  由
一、本件抗告意旨略以：本件受刑人蔡秉修所犯如附表所示之罪
    ，其所處之刑中最長期為有期徒刑1 年，各刑合併之刑期為
    4 年2 月（抗告書誤載為3 年8 月），而原審裁定其應執行
    有期徒刑3 年，於法雖無不合。惟參以附表編號1 至3 之罪
    ，前已經裁定應執行有期徒刑1 年10月，則本件定應執行有
    期徒刑3 年之結果，無異於附表編號5 之宣告有期徒刑1 年
    之犯行未受合理之處罰，且前開附表編號1 至3 之罪，業已
    變相縮減6 月。原審顯未正確適用限制加重原則之量刑原理
    ，過度給予被告超額之刑罰優惠，而濫用量刑裁量權，所定
    應執行刑過輕，有悖刑法公平正義理念之貫徹，實有不當鼓
    勵犯罪之虞，顯非妥適，爰請撤銷原裁定，另為適當之裁定
    等語。
二、按裁判確定前犯數罪者，併合處罰之，有二裁判以上者，依
    刑法第51條之規定，定其應執行之刑，同法第50條、第53條
    分別定有明文。次按法院就自由裁量權之行使，除不得逾越
    法律所規定範圍之外部性界限外，另應受比例原則、公平正
    義原則之規範，謹守法律秩序之理念，體察法律之規範目的
    ，使其結果實質正當，合於裁量之內部性界限，俾與立法本
    旨相契合。刑法第51條第5 款規定數罪併罰，宣告多數有期
    徒刑者，應於各刑中之最長期以上，各刑合併之刑期以下，
    定其應執行之刑期，但不得逾30年，其就數罪併罰，固非採
    併科主義，而係採限制加重主義，就俱發各罪中，以最重之
    宣告刑為基礎，由法院參酌他罪之宣告刑，裁量加重定之，
    且不得逾法定之30年最高限制，此即外部性界限。法院為裁
    判時，2 者均不得有所踰越。在數罪併罰，有2 裁判以上，
    定其應執行之刑時，固屬於法院自由裁量之事項，然仍應受
    前揭外部性界限及內部性界限之拘束（最高法院94年度台非
    字第233 號、96年度台上字第7583號、97年度台上字第2017
    號判決意旨參照），合先敘明。又關於刑之量定，係實體法
    上賦予法院得為自由裁量之事項，倘其未有逾越法律所規定
    之範圍，或濫用其權限，即不得任意指摘為違法。且在同一
    犯罪事實與情節，如別無其他加重或減輕之原因，下級審量
    定之刑，亦無過重或失輕之不當情形，則上級審法院對下級
    審法院之職權行使，原則上應予尊重（最高法院75年度台上
    字第7033號判例意旨，及85年度台上字第2446號判決意旨可
    資參照）。
三、經查，本件受刑人所犯如附表所示之罪，先後經臺灣臺中地
    方法院判處如附表所示之刑，均經分別確定在案，有附表所
    示各判決書及臺灣高等法院被告前案紀錄表在卷可稽。經檢
    察官就附所示各罪聲請定其應執行之刑，原審法院審核卷證
    結果，認其聲請為正當，依刑事訴訟法第477 條第1 項，刑
    法第53條、第51條第5 款，裁定被告之應執行刑為有期徒刑
    3 年，其所定應執行刑係於各宣告刑中刑期最長之有期徒刑
    1 年以上，各刑合併之有期徒刑4 年2 月以下之範圍內，亦
    在前曾經臺灣臺中地方法院以100 年度聲字第1556號裁定就
    附表編號1 至3 各罪應執行有期徒刑1 年10月之刑度以上，
    及臺灣臺中地方法院以100 年度聲字第2526號裁定就附表編
    號1 至4 各罪所定應執行有期徒刑2 年6 月之刑度以上，既
    合於刑法第51條第5 款規定所定之外部界限，復未逾自由裁
    量之內部界限，揆諸前揭說明，自難認原審法院就本件裁量
    權之行使，有何違法或不當之處。檢察官抗告意旨以依此定
    刑，形同附表編號5 宣告有期徒刑1 年之部分未受合理之處
    罰，有違公平正義理念云云，據以指摘原裁定不當，其抗告
    為無理由，應予駁回。
四、據上論斷，應依刑事訴訟法第412 條，裁定如主文。
中    華    民    國   100    年    10    月    28    日
            刑事第十一庭   審判長法  官   郭  同  奇
                                 法  官   許  冰  芬
                                 法  官   陳  慧  珊
以上正本證明與原本無異。
如不服本裁定，應於收受送達後五日內向本院提出抗告書狀(須附
繕本)。
                                 書記官   洪  麗  華
中    華    民    國   100    年    10    月    31    日